# 请教陈老师 19 号准则中第 12 条关于外币报表折算即期汇率选取的问题

提问人：讲故事的人 时间：2016-01-05 15:52:13
陈老师及各位老师好：
19 号准则“第十二条 企业对境外经营的财务报表进行折算时，应当遵循下列规定：（一）资产负债表中的资产和负债项目，采用资产负债表日的即期汇率折算，所有者权益项目除“未分配利润”项目外，其他项目采用发生时的即期汇率折算。”
工作中遇到这样一个问题：我集团下属某境外子公司，记账本位币为美元。期末美元报表折算为人民币报表时，在即期汇率的选取上，子公司会计对美元计价的资产采用资产负债表日中行现汇买入价折算；对美元计价的负债采用资产负债表日中行现汇卖出价格折算。
理由是外币负债最终会进行支付，如果是资产负债表日支付，会向中行按照现汇卖出价购汇后进行支付。资产同理。
我查阅了准则及指南中相关章节，没看到对“即期汇率”的选取上存在明确的限制。目前实务中通行的做法是按照期末中行中间价作为即期汇率。但如果选取其他汇率，是否可以？
谢谢。

回答人：chenyiwei
也可以。条件是： 1 、符合“即期汇率”的定义，例如可以选择对资产用买入价、负债用卖出价折算，也可以选择不同的数据来源，如央行的官方汇率或者业务往来最多的商业银行给出的汇率，但无论如何，都必须是资产负债表日这一时点上的现汇汇率。 2 、一旦确定了即期汇率数据的来源，即应当一贯应用，不得随意变更。